= Notater

== Møte 25. mai 2018 

=== Møte spesifikasjonsgruppe. Tilstede: Bjørn, Astrid, Jon, Svein, Stine, Nasrin

Konklusjoner fra møtet:
* Vi må ha et møte med HDIR med noen spm til kravspek
* Løsningen anbefales laget f.o.m. 16.2 slik at kunder kan ta den inn allerede fra høsten av
* Rapporter er uavklart, disse må spesifiseres ift hva kundene ønsker internt. Nasrin eier produktet og må gjøre avklaringer rundt disse med kundene
* Nasrin lager en første versjon av pasientliste og skjemaer som kan vises på DIPS forum 



HUSK! Ta med at vi må ha ikon for forløpene i Classic og Arena, samt sammendragsvisning i Classic. Må også ha elementtype